臺灣新北地方法院三重簡易庭民事判決
111年度重簡字第999號
原      告  李建興  
被      告  張維哲  
訴訟代理人  王培昇  
上列當事人間請求侵權行為損害賠償事件，原告提起刑事附帶民
事訴訟（110年度審交附民字第969號），經刑事庭裁定移送審理
，於民國111年8月4日言詞辯論終結，本院判決如下：
　　主　    文
一、被告應給付原告新臺幣（下同）149,922元，及自民國110年
    12月29日起至清償日止，按年息5％計算之利息。。
二、原告其餘之訴駁回。
三、訴訟費用1,000元由被告負擔222元，餘由原告負擔。
四、本判決原告勝訴部分得假執行。
　　事實及理由
一、原告主張： 
　㈠被告乙○○領有普通重型機車駕駛執照，於民國109年11月28日
    12時38分許，騎乘車牌號碼000-0000號普通重型機車，沿新
    北市泰山區明志路2段往五股方向行駛，行經新北市泰山區
    明志路2段與明志路2段214巷交岔路口時，為超越前車，貿
    然跨越分向限制線而駛入對向車道，適原告甲○○騎乘車牌號
    碼000-000號普通重型機車（下稱系爭機車）於乙○○前方沿
    明志路2段往五股方向行駛、在分向限制線附近停等查看後
    ，起駛左轉明志路2段214巷，乙○○見狀閃避不及而撞擊甲○○
    機車，致甲○○人車倒地，因而受有陰莖撕裂傷約7公分之傷
    害。爰依侵權行為法律關係，請求被告負損害賠償責任。
　㈡請求範圍及金額如下：
　　⒈醫療費用：38,785元
　　⒉營養品費用：1,460元
　　⒊預估醫療費：24,000元
　　⒋交通費用：9,030元
　　⒌看護費用：68,200元
　　⒍工作損失：41,664元
　　⒎機車維修費：19,650元
　　⒏精神慰撫金：433,157元
　㈢並聲明：被告應給付635,946元，及自起訴狀繕本送達翌日起
    至清償日止按年息5％計算之利息。
二、被告則以：
　　有單據的部分可以賠償，無單據部分請求駁回。原告尚未領
    取強制險賠償。並聲明：請求駁回原告之訴。
三、本院之判斷：
　㈠按因故意或過失，不法侵害他人之權利者，負損害賠償責任
    。汽車、機車或其他非依軌道行駛之動力車輛，在使用中加
    損害於他人者，駕駛人應賠償因此所生之損害。民法第184
    條第1項前段及第191條之2前段分別定有明文。次按不法侵
    害他人之身體或健康者，對於被害人因此喪失或減少勞動能
    力，或增加生活上之需要時，應負損害賠償責任；不法侵害
    他人之身體、健康者，被害人雖非財產上之損害，亦得請求
    賠償相當之金額，民法第193條第1項、第195條第1項前段亦
    有明文。又損害賠償之債，以有損害之發生及有責任原因之
    事實，並二者之間有相當因果關係為其成立要件（最高法院
    30年上字第18號判例意旨參照）。末按當事人主張有利於己
    之事實者，就其事實有舉證之責任，民事訴訟法第277條前
    段著有規定，因此主張侵權行為損害賠償請求權之人，對於
    侵權行為之成立要件應負舉證責任（最高法院100年度台上
    字第328號裁判意旨參照）。
　㈡本件原告主張被告因過失傷害行為不法侵害原告之身體及健
    康等情，業據其提出天主教輔仁大學附設醫院（下稱輔大醫
    院）醫療費用收據、診斷證明書、估價單、行車執照、統一
    發票、時珍中醫診所（下稱時珍診所）診斷證明書、醫療費
    用收據、系爭機車照片、在職證明書、請假證明書等件為證
    （本院卷第77、85至127、149至167頁），而被告前揭過失
    傷害行為並經本院110年度審交易字第1211號刑事判決，處
    被告拘役40日，並得易科罰金確定在案，有前開刑事判決在
    卷可參（本院卷第15至18頁），且被告到庭亦不否認曾與原
    告發生碰撞，是堪認原告主張為真實，揆諸前開規定，被告
    自應負損害賠償責任。
　㈢茲就原告下列各請求項目及金額是否應予准許，分別審究如
    下：
　⒈醫療費用：
　　原告主張因系爭事故支出醫療費用，業據提出與其所述相符
    之輔大醫院診斷證明書暨醫療費用收據、時珍診所診斷證明
    書暨醫療費用收據在卷可佐。故原告請求醫療費用38,785元
    ，應予准許。
　⒉營養品費用：
　　原告主張因系爭事故支出營養品費用，業據提出力禾貿易有
    限公司出具之統一發票一紙，本院審酌力禾貿易有限公司係
    以中藥批發零售為業，且原告有於時珍中醫診所就診，以及
    被告就有單據部分之請求同意賠償等情，認原告請求營養品
    費用1,460元，為有理由。
　⒊預估醫療費：
　　原告固請求預估醫療費24,000元。惟按請求將來給付之訴，
    以有預為請求之必要者為限，得提起之，民事訴訟法第246 
    條定有明文。衡諸原告未提出由醫療院所提供之醫療費用預
    估單據，則原告日後是否必然需回診達12個月，接受相關醫
    療處置、該醫療處置是否需花費24,000元，本院無從判斷，
    故原告無預為請求醫療費用之必要，其先預為請求醫療費用
    24,000元，不予准許。
　⒋交通費用：
　　原告主張因系爭事故受有交通費用之損害，雖提出GOOGLE M
    AP行程規劃路線圖，惟依原告所提出之診斷證明書，並未能
    看出原告有因受有前開傷勢無法行走而需交通工具代步之情
    形，且原告亦未提出任何交通費用之支出單據，是原告此部
    分請求尚難准許。
　⒌看護費用：
　　原告雖主張其因系爭事故受有看護費用68,200元，惟依其提
    出之診斷證明書，並未記載原告有須由專人照顧之情形，故
    原告此部分請求，尚乏所據，不應准許。
　⒍工作損失：
　　原告主張因系爭事故所受傷害，致其受有不能工作損失，業
    據提出輔大醫院診斷證明書、在職證明書、請假證明書等件
    為憑（本院卷第113、165、167頁），而依輔大醫院診斷證
    明書記載：「診斷：陰莖外傷經縫合。處置過程與建議事項
    ：109年11月28日至本院急診就診，接受傷口縫合，109年11
    月30日(泌尿科)至門診追蹤，宜休養三周。」，堪認原告因
    系爭事故所受傷害不能工作、宜休養期間為3週，而原告每
    月薪資為36,160元，亦有請假證明書在卷足參（本院卷第16
    7頁），是原告因系爭事故所受傷害而住院、休養至不能工
    作期間之損失為25,312元（計算式：36,160元×21日÷30日＝2
    5,312元），逾此部分，尚乏所據，不應准許。
　⒎機車維修費：
　　按請求賠償物被毀損所減少之價額，雖得以修復費用為估定
    標準，但以必要者為限（例如修理材料以新品換舊品，應予
    折舊）。查被告因前開過失肇致本件車禍，並致系爭機車受
    有損害等情，業據原告提出估價單、行車執照等件在卷可佐
    ，而被告應就系爭系爭事故所致原告損害負賠償責任，已如
    前述。本件原告支出之修復費用19,650元，有估價單可參。
    依行政院所頒固定資產耐用年數表及固定資產折舊率之規定
    ，機械腳踏車之耐用年數為3年，依定率遞減法每年折舊100
    0分之536，其最後1年之折舊額，加歷年折舊累積額，總和
    不得超過該資產成本原額9/10，是其殘值為1/10，且固定資
    產提列折舊採用定率遞減法則者，以1年為計算單位，其使
    用期限未滿1年者，按實際使用之月數相當於全年之比例計
    算之，不滿1月者，以1月計。又系爭機車係95年4月出廠，
    有行車執照存卷可參（本院卷第91頁），迄系爭事故發生時
    即109年11月28日，已使用逾3年，又觀原告提出之收據零件
    費用共計19,650元、工資費用2,400元，就零件部分扣除折
    舊後之修復費用估定為1,965元（計算式：19,650元×10％＝1,
    965元），另關於工資部分，因無折舊之問題，是以系爭機
    車之必要修復費用為4,365元（計算式：1,965元＋工資2,400
    元＝4,365元），逾此部分請求，則屬無據。
　⒏精神慰撫金：
　　按慰藉金之賠償須以人格權遭遇侵害，使精神上受有痛苦為
    必要，其核給之標準固與財產上損害之計算不同，然非不可
    斟酌雙方身分資力與加害程度，及其他各種情形核定相當之
    數額（最高法院51年台上字第223號判決意旨參照）。本院
    審酌原告因本件侵權行為受有陰莖撕裂傷約7公分之傷害，
    並因此致須休養3週，其精神自受有相當之痛苦，而得請求
    被告賠償其精神上之損害。並衡酌兩造之身分、地位、經濟
    能力、本件侵權行為發生之原因，與原告所受傷害因而帶來
    之生活不便及身心痛苦之程度等一切情狀，認原告請求精神
    慰撫金，應以8萬元為適當，逾此範圍部分為無理由。
　⒐綜上，原告因本件車禍事故所致前揭傷害，因而得請求之損
    害賠償金額共計為149,922元（計算式：醫療費用38,785元＋
    營養品1,460元＋工作損失25,312元＋機車維修費4,365元＋精
    神慰撫金80,000元＝149,922元）
　㈣末按給付無確定期限者，債務人於債權人得請求給付時，經
    其催告而未為給付，自受催告時起，負遲延責任。其經債權
    人起訴而送達訴狀，或依督促程序送達支付命令，或為其他
    相類之行為者，與催告有同一之效力；遲延之債務，以支付
    金錢為標的者，債權人得請求依法定利率計算之遲延利息。
    但約定利率較高者，仍從其約定利率；應付利息之債務，其
    利率未經約定，亦無法律可據者，週年利率為百分之5，民
    法第229條第2項、第233條第1項、第203條分別定有明文。
    本件原告得請求被告給付之金額，給付並無確定期限，而原
    告為本件刑事附帶民事請求，起訴狀繕本業於110年12月28
    日送達被告（110年度審交附民字第969號卷第5頁）。參諸
    前開規定，原告請求被告給付自起訴狀繕本送達翌日即110
    年12月29日起至清償日止，按年息5％計算之遲延利息，應屬
    有據。
四、綜上所述，原告依侵權行為法律關係，請求被告給付149,92
    2元，及自110年12月29日起至清償日止，按年息5％計算之利
    息，為有理由，應予准許；逾此部分之請求，為無理由，應
    予駁回。
五、本件係就民事訴訟法第427條第1項訴訟適用簡易程序所為被
    告敗訴之判決，依同法第389條第1項第3款規定，應依職權
    宣告假執行。原告陳明願供擔保，請准宣告假執行，無非係
    促請本院依職權為假執行之發動，自無為准駁諭知之必要。
六、本件事證已臻明確，兩造其餘攻擊防禦方法及所提證據，核
    與判決結果不生影響，爰不逐一論述。
七、原告請求之給付除系爭機車修復費用外，係刑事附帶民事訴
    訟經刑事庭裁定移送前來，依法免納裁判費，附此敘明。至
    原告請求系爭車輛修復費用共19,650元，非屬附帶民事部分
    ，依職權確定訴訟費用為1,000元（第一審裁判費），應由
    被告負擔222元，餘由原告負擔。
中　　華　　民　　國　　111 　年　　8 　　月　　25　　日
                  三重簡易庭  法  官  王凱俐
以上正本係照原本作成。
如不服本判決，應於送達後20日內，向本院提出上訴狀並表明上
訴理由，如於本判決宣示後送達前提起上訴者，應於判決送達後
20日內補提上訴理由書（須附繕本）。
如委任律師提起上訴者，應一併繳納上訴審裁判費。
中　　華　　民　　國　　111 　年　　8 　　月　　25　　日
                              書記官　李采錡